# PABLO NOVILLO

# ATENCIÓN AL CLIENTE

#### PERFIL

Me considero un gran trabajador en equipo, comprometido y enfocado en las metas a lograr. Cuento con amplia experiencia en atención al consumidor, negociación y resolución de conflictos. Me destaco por mi capacidad de análisis y me desenvuelvo bien trabajando bajo presión. Me apasionan la programación y el mundo IT.

## EDUCACIÓN

2009 Bachiller. Orientación: Producción de Bienes Y Córdoba Servicios. Especialidad: Administración de Empresas.

IPEM 268 "Dean Funes".

2020 Desarrollador Web Full Stack

CABA Plataforma 5

#### EXPERIENCIA PROFESIONAL

Jun. 2018 - Feb. 2019

## DEELO CONTACT CENTER & BPO – Córdoba, Argentina

Representante De Atención al Cliente

- Resolución de conflictos y negociación.
- Gestión de cobranzas con foco en la experiencia del cliente.
- Fidelización.
- Cobertura en el área de seguridad informática.

Abr. 2015 - Feb. 2016

## V/N GLOBAL BPO – Córdoba, Argentina

Representante De Atención al Cliente

- Atención al cliente de primera línea.
- Gestión de la experiencia del cliente.
- Mesa de ayuda técnica.
- Cobertura en el área de sistemas.

Dic. 2013 - Jul. 2014

### CARREFOUR - Córdoba, Argentina

Representante De Atención al Cliente

- Manejo de caja,
- Atención al público.
- Tareas administrativas.



+54

+54 351 654 5121



evandefpablo@gmail.com

0

David Argüello 443. B° Lomas de San Martín Córdoba, Argentina.

## HABILIDADES

**TÉCNICAS:** Microsoft Office, Visual Studio Code, HTML, CSS Bootstrap, JavaScript.

**PERSONALES:** Liderazgo, proactividad, trabajo en equipo, responsabilidad, orientación hacia objetivos, buen rendimiento bajo presión.

#### IDIOMAS

Español



Inglés